臺灣臺南地方法院交通事件裁定　　　　　　　　　　九十一年度交聲字第一三號
　　移送機關　交通部公路局嘉義區監理所台南監理站
　　受處分人
　　即異議人　甲○○
右列異議人因違反道路交通管理處罰條例案件，對於交通部公路局嘉義區監理所台南
監理站九十一年四月十日所為之裁決處分（原處分案號：南監五字第裁七四—Ｚ00
000000號），聲明異議，本院裁定如左：
    主  文
異議駁回。
    理  由
一、聲明異議意旨如異議狀所載（詳見附件）。
二、經查：本件異議人對於裁決機關裁決異議人駕駛車輛，未隨身攜帶駕駛執照，處
    罰鍰新台幣三百元部分，並未聲明異議，合先敘明。
三、按汽車行駛高速公路，應依速限標誌指示；汽車駕駛人，有駕駛車輛未隨身攜帶
    駕駛執照情形者，處新臺幣三百元以上六百元以下罰鍰；汽車行駛於高速公路或
    設站管制之道路，而不遵管制之規定者，處汽車駕駛人新臺幣三千元以上六千元
    以下罰鍰；汽車駕駛人有違反道路交通管理處罰條例第三十三條情形者，除依原
    條款處罰鍰外，並予記違規點數一點，高速公路交通管制規則第五條前段，道路
    交通管理處罰條例第二十五條第三款、第三十三條第一項、第六十三條第一項第
    三款，分別定有明文。經查：本件異議人於九十一年二月二十一日十五時八分許
    ，以每小時一百二十六公里之時速，行經速限為每小時一百公里之國道一號中山
    高速公路南下二百五十八公里處，為警舉發之事實，有內政部警政署國道公路警
    察局所填具之公警局交字第Ｚ00000000號舉發通知單及證人即當日執勤
    員警湯志堅於九十一年五月二十七日本院調查中證稱：「是我告發的，在國道南
    下二五八公里處，在戰備跑道上，當時陳先生是超速違規，是用手持式雷達測速
    槍測速的，我測到的速度是一二六公里，我測速後，因異議人是在內側車道上，
    所以我們用警車把他攔在路肩二六十公里處的路肩把異議人攔下，請異議人出示
    證件，再開單舉發其異議事項」「我們是站在車外，因為手持式的需以手持雷達
    測速槍，才能測速。這件是我們用目測發現有超速的情形，才會用手持式雷達測
    速槍來瞄準異議人的車」「我們當時是站在二五八公里加三百公尺處測速，但是
    我們是往後瞄準的，所以異議人超速的地點應該較二五八公里為北方」「一般情
    況，違規人看到我們攔車之後，違規人應可以在一百公尺內停車，這件是因為我
    們在路肩，而異議人在內測跑道，所以我們是追到平行之後，才把他攔下來，所
    以距離比較遠」等語，又異議人對於測速器所顯示之車速確為一百二十六公里之
    事實亦不否認，再參酌員警舉發所使用之雷達測速器均經檢測合格始得使用等情
    ，足認員警雖站立於車外測速，然上車追遂異議人約二公里，而非異議人所稱之
    三百公尺即將異議人攔下。次按：交通警員掣單舉發違反道路交通管理處罰條例
    所列之違規事實，本質上為行政處分，係公務員基於職務上權力，依法就特定之
    具體事件所為具公法上效果之單方行政行為，基於公務員為公法上行為具有公信
    力之原則，該行政處分當可被推定為真正，其據以依法處分之事實認定亦為正確
    無誤，本此公信原則，乃立法者賦予行政機關制定違反道路交通事件統一裁罰標
    準及處理細則，使執勤警員得當機處分（如該細則第二十三條之規定）以維護交
    通秩序、安全之行政目的。反之，若謂公務員一切行政行為均需預留證據以證其
    實，則國家行政勢必窒礙難行，據此，刑事訴訟法就犯罪證據有關之規定中，與
    屬行政秩序罰之交通違規裁罰本旨不合之部分，自不在準用之列。基此，本件受
    處分人即異議人雖辯稱：是員警誤攔云云，然並未提出任何證據足以證明，是尚
    難僅因異議人辯稱攔錯車輛云云，即認異議人所有之車輛，於前述時、地，未有
    前揭違規之行為。況異議人並未就執勤員警之舉發有誤，提出確實證據以供調查
    ，且核無任何相關證據，足資證明值勤員警確有捏造事實違法取締之情事，故本
    件執勤警員本其維護交通秩序、安全職責所為之舉發，自應受到合法、正確之推
    定。
四、次按處理違反道路交通管理事件之程序及統一裁罰標準，依違反道路交通管理事
    件統一裁罰標準及處理細則之規定辦理。前項統一裁罰標準，如附件違反道路交
    通管理事件統一裁罰標準表；又違反道路交通管理處罰條例第二十五條第三款、
    第三十三條第一項規定，於期限內到案聽候裁決，分別處罰鍰新台幣三百元及三
    千元，違反道路交通管理事件統一裁罰標準及處理細則第二條與違反道路交通管
    理事件統一裁罰標準表，分別定有明文。查：異議人經國道公路警察局第四警察
    隊於九十一年二月二十一日舉發，應到案日期為九十一年三月八日，此有裁決書
    附卷可稽。異議人於九十一年二月二十五日即向監理機關聲明不服，有本件移送
    書一紙載明。異議人並未逾越應到案期限，裁決機關裁處異議人共計新台幣三千
    三百元，並記違規點數一點，自有所據。從而，足認異議人之異議為無理由，應
    予駁回。
五、據上論斷，應依道路交通案件處理辦法第十八條，裁定如主文。
中      華      民      國    九十一    年    七    月      五      日
                              臺灣臺南地方法院交通法庭
                                  法  官  蔡  直  青
右正本證明與原本無異
如不服本裁定應於送達後五日內向本院提出抗告狀
                                  書記官  孫  鈴  堯
中      華      民      國      九十一    年    七    月      九      日
